---
title: "Instrução de Uso"
date: "29/05/2021"
output:
  prettydoc::html_pretty:
    theme: leonids
    highlight: github
---

<style>
body {
text-align: justify}
</style>


<p style = "color:rgb(176,47,72); font-family:Arial, serif;font-size: 32pt"> **Processamento de sinais EEG** </p>


## Passo 1
Fazer o download do **R**, clicando [aqui](https://vps.fmvz.usp.br/CRAN/bin/windows/base/R-4.1.0-win.exe) 

## Passo 2 
Instalar o programa "R-4.1.0-win.exe"

## Passo 3

Fazer o download do **RStudio**, clicando [aqui](https://download1.rstudio.org/desktop/windows/RStudio-1.4.1106.exe)

## Passo 4

Instalar o programa "RStudio-1.4.1106.exe"

## Passo 5 

Fazer o download dos arquivos disponíveis [aqui](https://github.com/arianacabral/EEGProcessing/archive/refs/heads/main.zip)

## Passo 6

Descompacte o arquivo "EEGProcessing-main.zip" em um diretório desejado 

## Passo 7

Abrir o arquivo "Exemplo.R", usando o RStudio

## Passo 8

Execute cada linha de código (pressione as teclas **Ctrl + Enter**)

```{r eval=FALSE, include=TRUE}

# Indique o seu diretório de trabalho 

setwd("D:/Ariana/Documentos/2021/PSB/EXEMPLO/EEGProcessing/")

# -------------------------------------------------------------------------

source("EEGProcessing.r")

filename <- file.choose() # escolha o arquivo desejado

EEG.Processing(filename) # processamento dos sinais EEG
```

## Passo 9 

Uma planilha Excel será gerada com as características estimadas

```{r echo = FALSE, warning=FALSE, error=FALSE, message=FALSE}

library(openxlsx)
library(dplyr)

EEG.ftr <- read.xlsx("c006B_201104_102544.xlsx")

```

```{r echo=FALSE}
knitr::kable(EEG.ftr[1:5,], format = "html")
```

